# 请教陈版，关于明股实债合并层面问题

提问人：坤一 biubiu 时间：2019-09-25 15:32:56
请教陈版，下面案例明股实债的个报与合并会计处理是否合适？是否有更好的处理方法？一、案例背景：母公司、母公司监管机构与信托公司约定，由信托公司出资并享有母公司 45% 相应股权，母公司已办理营业执照、股东变更、章程协议等相关法定形式股东变更程序； 1 、表决权规定：信托公司代监管机构出资，信托公司出资并持有对应股权的目的在于确保资金安全的同时获得固定收益；同时，信托公司持有母公司股权期间，全权委托监管机构对其所持股的母公司进行管理；存在保护性条款：若项目公司经营状况发生重大变化，或发生涉诉、资产重组、资产分离等严重影响母公司资产状况及偿债能力的事件，监管机构需将上述情况及时书面函告信托公司，并依据信托公司的回复行使股东权利。 2 、本金退出、目标股权投资溢价款支付主体及支付方式：a. 母公司与监管机构承诺，如果信托公司选择减资方式实现本次投资退出，母公司及监管机构保证协调各债权人关系，确保各债权人不要求母公司清偿债务或者提供相应的担保，确保减资顺利完成；b. 信托到期日各期，监管机构应向信托公司支付股权投资款，以受让信托公司持有的项目公司 45% 的股权，同时支付目标股权投资溢价款，实际情况为由母公司下属子公司支付投资款及投资溢价款。
二、会计分录及问题 1 、母公司个别报表会计处理：直接确认为负债，即账务处理为确认实收资本，同时确认资本公积及长期应付款，此时资本公积为负数是否可行？借：银行存款 贷：实收资本借：资本公积贷：其他应付款2 、合并层面母公司对于该事项是否可以参照上述分录？由于项目公司即母公司，母公司合并层面对于这笔投资列报为权益是否合理？

回答人：chenyiwei
如果信托直接对母公司投资，且减资的付款责任也在母公司或其子公司，则母公司个别报表和合并报表层面均作为负债处理，你的理解基本合理。